【裁判字號】    99,訴,499
【裁判日期】    990531
【裁判案由】    損害賠償
【裁判全文】
臺灣桃園地方法院民事判決               99年度訴字第499號
原      告  甲○○
被      告  乙○○
上列當事人間請求損害賠償事件，原告就本院98年度桃簡字第
2838號恐嚇案件提起附帶民事訴訟（98年度桃簡附民字第175 號
），經本院刑事庭裁定移送前來，於民國99年5 月18日辯論終結
，本院判決如下：
    主  文
被告應給付原告新台幣壹拾萬元及自民國九十八年十一月五日起
至清償日止，按週年利率百分之五計算之利息。
原告其餘之訴駁回。
訴訟費用由被告負擔百分之十，餘由原告負擔。
本判決第一項得假執行。
原告其餘假執行之聲請駁回。
    事實及理由
一、原告方面：原告起訴主張：其於民國98年5 月25日晚上7 時
    許，在桃園縣桃園市○○路128 號昇捷臻品社區大廳處，遭
    被告作勢欲拔出該社區大廳裝飾劍攻擊，以此加害生命、身
    體之事恫嚇原告，並在上址之其他不特定人得以共見共聞之
    處，公然以「幹你娘」足以貶損名譽之言詞辱罵原告。被告
    復於98年5 月29日下午2 時30分許，在上址，公然以「你耳
    朵包皮喔」足以貶損名譽之言詞辱罵原告，被告前開恐嚇及
    公然侮辱，使原告心生恐懼，心理受極大壓力，及貶抑原告
    人格及社會評價等情，為此原告依民法第184 條第1 項前段
    及第195 條第1 項，請求損害賠償，並聲明被告應給付原告
    新台幣（下同）1,000,000 元，及自起訴狀繕本送達之翌日
    起，至清償日止，按年息5%計算之利息。並聲明願供擔保准
    予假執行。
二、被告方面：否認原告之主張，刑事部分尚在上訴中等情，並
    聲明原告之訴駁回。
三、原告起訴主張被告於上揭時地恐嚇及公然侮辱之情，業經證
    人即社區警衛簡健峰、何成達於本院98年度桃簡字第2838號
    刑事案件警詢、偵查及審理中證述明確，有前揭刑事簡易判
    決一份在卷可稽，被告空言否認，顯不足採信。是原告此部
    分之主張，堪信為真實。
四、如前所述，本件被告有恐嚇及公然侮辱原告之事實，致原告
    之名譽受損，依民法第184 條第1 項、195 條規定，被告應
    負損害賠償責任，本院審酌兩造之身分、資力、原告受害之
    程度，認原告於10萬元範圍內之請求為適當，逾此部分，則
    非有據，應予駁回。
五、綜上所述，本件被告應負侵權行為損害賠償責任，從而，原
    告本於侵權行為法律關係，請求判決被告應給付原告
    10萬元，及自起訴狀繕本送達之翌日（即98年11月5 日）起
    ，至清償日止，按年息5%計算之利息，為有理由，應予准許
    。至於逾此部分之請求，即屬無據，應予駁回。本件判決給
    付金額未逾50萬元，應依職權宣告得假執行。至於駁回部分
    ，原告假執行之聲請亦失所附麗，應併予駁回。
六、據上論結，本件原告之訴一部為有理由，一部為無理由，爰
    依民事訴訟法第79條、第389 條第1 項，判決如主文。
中    華    民    國    99    年    5     月    31    日
                  民事第一庭    法  官  吳爭奇
以上正本係照原本作成。
如對本判決上訴，須於判決送達後20日內向本院提出上訴狀。
中    華    民    國    99    年    6     月    1     日
                                書記官  黃瓊儀

司法院資訊處製作；財團法人民間司法改革基金會備份。
